臺灣花蓮地方法院刑事判決　　　　　　　94年度簡上字第90號
上　訴　人　乙○○
即　被　告
上列被告因竊盜案件，不服本院花蓮簡易庭民國94年7月14日94年
度花簡字第473號刑事簡易判決（檢察官聲請簡易判決處刑書案號
：臺灣花蓮地方法院檢察署94年度核退偵字第85號）提起上訴，
本院管轄第2審之合議庭，認為應適用通常程序審判，並自為第1
審判決如左：
    主    文
原判決撤銷。
乙○○無罪。
    理    由
一、公訴人聲請簡易判決處刑書意旨略以：被告乙○○意圖為自
    己不法之所有，於民國93年7月12日夜間某時許，趁位於花
    蓮縣新城鄉○○村○○路173號旁之橋亨建設股份有限公司
    工地辦公室內無人看管之際，進入該辦公室內竊得電腦主機
    1部，復於翌日即93年7月13日下午，騎乘重型機車載運該竊
    得之電腦主機在花蓮縣新城鄉嘉里村一帶兜售，嗣於同日下
    午3時30分許，在花蓮縣新城鄉○里○街137巷口，為警當場
    查獲，始循線查知上情，因認被告涉犯刑法第320條第1項之
    竊盜罪嫌。
二、按犯罪事實應依證據認定之，無證據不得認定犯罪事實，刑
    事訴訟法第154條第2項定有明文；又認定不利於被告之事實
    ，須依積極證據，苟積極證據不足為不利於被告事實之認定
    時，即應為有利於被告之認定，更不必有何有利之證據，最
    高法院30年上字第816號著有判例可資參照。本件公訴人聲
    請簡易判決處刑書意旨認被告乙○○涉有刑法第320條第1項
    之竊盜罪，無非係以被告乙○○於警詢時及偵查中坦承於上
    開時地騎乘機車載運電腦主機為警查獲之事實，且被害人丙
    ○○於警詢時亦明確指述其所管領電腦主機失竊，而證人戴
    孟龍於警詢時亦證實：於93年7月13日上午10時10分許，被
    警方查獲之男子騎乘機車載運電腦至其所經營之電腦公司兜
    售電腦主機等語為論據。
三、訊據被告乙○○堅決否認有公訴人所指犯行，辯稱：其於本
    案發生之93年7月12日及13日期間，因出差而不在國內，亦
    未曾被查獲涉嫌竊盜而到警局製作筆錄等語。經查：被告所
    稱於本件事發時並不在國內之辯解，除業據提出其所有中華
    民國護照出入境章內頁影本2張在卷可參之外，核與本院依
    職權查詢被告入出境資料之結果完全相符，有入出境查詢結
    果查詢回覆單1張附卷可稽，如此則被告自無於上開事發時
    地犯案及為警查獲之可能；又經本院將自稱為「乙○○」之
    男子於警詢時所按捺之所有指紋，送請內政部警政署刑事警
    察局以電腦比對法、特徵點比對法進行鑑驗之結果，亦顯示
    該送驗可資比對之指紋13枚，均係同一手手指紋，然與該局
    檔存「乙○○」指紋卡之指紋不符，復經輸入電腦比對再由
    人工確認結果，則與該局檔存「陳建仁」指紋卡之左拇指指
    紋相符等情，亦有內政部警政署刑事警察局94年9月28日刑
    紋字第09401 46239號鑑驗書1份在卷可按；再者證人即當時
    為自稱「乙○○」之人製作警詢筆錄之警員甲○○於本院審
    理時亦明確證稱：在場之被告乙○○並非當時接受警詢之人
    等語，由此可知被告確非於本件事發時地為警查獲涉嫌竊盜
    之人，而係第三人「陳建仁」冒用乙○○之名義應訊，殆無
    疑義。
四、另因被告乙○○於偵查程序中始終未曾到庭應訊，而在偵查
    階段，公訴人對偵查對象之認知雖為「陳建仁」之人，然法
    院僅得以表現在具有對外公示作用之聲請簡易判決處刑書為
    依據，憑以認定聲請簡易判決處刑及審理之對象為何人，而
    公訴人於聲請簡易判決處刑書中關於被告年籍資料之記載，
    已明顯對外宣示其追訴對象為乙○○，而實際上亦確有乙○
    ○之人存在，則原審法院之審理對象亦係針對乙○○，附此
    敘明。綜上所述，本件並無證據可資證明被告乙○○有於93
    年7月12日夜間某時許，在花蓮縣新城鄉○○村○○路173
    號旁之工地辦公室內，竊取電腦主機1部之犯行，此外復查
    無其他證據足認被告確有公訴人所指之竊盜犯行，則揆諸首
    揭判例、法條之說明，自不能證明被告犯罪，依法應為無罪
    之諭知，原審疏未詳究前情，遽為科刑之判決，自非允洽，
    被告上訴執其無犯罪行為指摘原審判決不當，為有理由，自
    應由本院將原判決撤銷，改為諭知被告無罪之判決。
五、至第三人陳建仁（58年5月30日生，身分證統一編號：Ｚ0000
    0 0000號）涉犯本件竊盜罪既未經起訴，且其另冒用「乙○
    ○」之名義應訊及接受製作筆錄，涉嫌偽造文書之部分，自
    應由檢察官另行偵辦，併此敘明。
六、末按檢察官聲請簡易判決處刑之案件，經法院認為有刑事訴
    訟法第451條之1第4項但書之情形者，應適用通常程序審判
    之；對於簡易判決之上訴，準用刑訴法第3編第1章及第2章
    之規定；管轄第2審之地方法院合議庭受理簡易判決上訴案
    件，應依通常程序審理。其認案件有刑事訴訴法第452條之
    情形者，應撤銷原判決，逕依通常程序為第1審判決，刑事
    訴訟法第452條、法院辦理刑事訴訟簡易程序案件應行注意
    事項第14條分別定有明文。本件被告乙○○既無於公訴人所
    指時、地觸犯刑法第320條第1項之竊取罪，而應對其諭知無
    罪之判決，業如前述，原審本不得適用刑事訴訟法第七編所
    定之簡易程序對其論罪科刑，而應依刑事訴訟法第452條規
    定適用通常程序為審判，則本院所為本件判決，係依據前引
    規定適用第1審通常程序而為之第1審通常程序判決，併此敘
    明。
據上論斷，依刑事訴訟法第452條、第455條之1第1項、第3項、
第369條第1項前段、第364條、第301條第1項，判決如主文。
本案經檢察官張立中到庭執行職務。
中　　華　　民　　國　　94　　年　　11　　月　　24　　日
　　　　　　　　     　臺灣花蓮地方法院刑事第三庭
                             審判長法  官  鄭培麗
                                   法  官  張嘉芬
                                   法　官　楊仲農
上列正本證明與原本無異。
如對本判決不服，應於送達後10日內，向本院提出上訴狀（應抄
附繕本）告訴人或被害人如對於本判決不服者，應具備理由請求
檢察官上訴，其上訴期間之計算係以檢察官收受判決正本之日期
為準。
                                   書記官
中　　華　　民　　國　　94　　年　　11　　月　　24　　日
